【裁判字號】    96,交聲,1467
【裁判日期】    970117
【裁判案由】    違反道路交通管理處罰條例聲明異議
【裁判全文】
臺灣臺北地方法院交通事件裁定        96年度交聲字第1467號
原處分機關  臺北市交通事件裁決所
受處分人    甲○○
                      之1
上列受處分人因違反道路交通管理處罰條例案件，對於臺北市交
通事件裁決所民國九十六年十一月十四日所為之處分（原處分案
號：北市裁二字第裁22-AEW054255號），聲明異議，本院裁定如
下：
    主  文
異議駁回。
    理  由
一、按汽車駕駛人，不依順行之方向，或不緊靠道路右側，或單
    行道不緊靠路邊，或併排臨時停車者，處新臺幣（下同）三
    百元以上六百元以下罰鍰，道路交通管理處罰條例第五十五
    條第四款定有明文。又汽車臨時停車時，不得併排臨時停車
    ，道路交通安全規則第一百十一條第一項第五款亦有明文規
    定。
二、本件異議人即受處分人所有之車號０二一七—ＱＥ號自小貨
    車，經臺北市政府警察局中山分局交通分隊警員舉發於民國
    九十六年六月二十六日十八時許，在臺北市○○路四七五巷
    與三九七巷七弄處，有「在設有禁止臨時停車標線處停車」
    之違規，受處分人不服，提出陳述，原處分機關函請舉發單
    位調查結果，認受處分人係構成「併排臨時停車」之違規，
    依道路交通管理處罰條例首開規定，裁處受處分人罰鍰六百
    元，受處分人不服，提出本件異議，其異議意旨略以：當時
    並未併排停車，而係緊鄰明水路四七五巷路邊停放，本件裁
    決有誤等語。
三、經查：
  (一)本案係起因於九十六年六月二十六日十八時許，吳惠君（受
    處分人之配偶）駕駛車號六Ｃ—九七二六號自小客車，於臺
    北市○○路四七五巷與同路三九七巷七弄處（原停放於明水
    路四七五巷十五號前），沿明水路四七五巷由南往北方向左
    側起駛時，其左前車身，與沿明水路四七五巷南往北方向直
    行，由張景嵐駕駛之車號ＤＶ—三九九八號自小客車車頭發
    生碰撞，經臺北市政府警察局中山分局交通分隊警員到場處
    理，並分別詢問吳惠君、張景嵐，依其二人陳述情形，舉發
    單位認本件車禍當時，受處分人上開自小貨車有違規停車情
    事，而製單舉發，合先敘明。
  (二)參以吳惠君於上開車禍案件警詢時陳稱：肇事前，我駕車由
    明水路四七五巷十五號前肇事處路旁，南往北起步行駛，當
    時我車頭才向左起步切出，我車的左前車身處就與一輛沿明
    水路四七五巷南往北駛來之自小客車ＤＶ—三九九八的右前
    車頭處發生碰撞而肇事，…我起駛之前有向左後查看，因為
    左後方我先生甲○○駕駛自小貨車０二一七—ＱＥ暫停於我
    車的左後方，致我無法看清後方有無來車等語；張景嵐警詢
    時陳稱：肇事前我駕車沿明水路四七五巷南往北行駛，行至
    肇事處前時，見路上併排一輛自小貨車０二一七—ＱＥ擋住
    我去路，於是我從其左側超越該自小貨車，不得已才跨越行
    車分向線雙黃線行駛，剛通過該自小貨車之後，路旁六Ｃ—
    九七二六號由明水路四七五巷十五號前路旁南往北行駛出來
    ，於是我車的右前車頭處與該自小客車左前車身發生碰撞等
    語。上開各情，有吳惠君、張景嵐之交通事故談話紀錄表在
    卷可憑。互核吳惠君、張景嵐上開警詢中陳述情節大致相符
    ，再參之卷附上開車禍之道路交通事故現場圖、受處分人於
    異議狀內繪製之現場圖，及該車禍之道路交通事故照片所示
    ，該車禍發生前，六Ｃ—九七二六號自小客車係停放在明水
    路四七五巷十五號前（緊鄰東側路旁），該車後方之機車停
    放區當時有數輛機車停放（機車車頭朝東，即與該巷道垂直
    停放），而吳惠君稱上開車禍發生時，受處分人上揭自小貨
    車係暫停於六Ｃ—九七二六號自小客車之左後方，堪認受處
    分人上揭自小貨車與上述機車有併排停放之情形（自小貨車
    停放於該等機車之西側），本件受處分人確有併排臨時停車
    之違規事實，已甚明確。
  (三)受處分人雖辯稱：當時係停在該等機車後方（南側），係緊
    鄰路旁停靠，雖曾向左駛出至六Ｃ—九七二六號車左後方（
    該等機車西側），因見後方有車，隨即又退回該等機車後方
    ，並未與機車併排暫停云云，惟查：吳惠君於警詢時明確陳
    稱：…左後方我先生甲○○駕駛自小貨車０二一七—ＱＥ「
    暫停」於我車左後方等語；張景嵐警詢時明確陳稱：…見路
    上「併排」一輛小貨車０二一七—ＱＥ「暫停」於我車的左
    後方等語，業如前述；證人即詢問並製作吳惠君、張景嵐上
    開談話紀錄表之警員鄒德龍復於本院證稱：吳惠君說他自己
    停在那裡準備開出來，因為她先生停在她左後方，從她照後
    鏡沒有看到張景嵐的來車，張景嵐也說當時行經該處，前方
    貨車併排停在路上所以才會跨越雙黃線。張景嵐有很清楚說
    是併排停放…吳惠君談話紀錄表記載「我先生的自小貨車暫
    停我車左後方」，是照她的話翔實記載等語（本院九十七年
    一月十五日訊問筆錄第五、六頁），受處分人空言辯稱：並
    未併排暫停云云，難以採信。
  (四)綜上，本件違規事實堪予認定，原處分機關據此援引道路交
    通管理處罰條例首開規定，裁處受處分人罰鍰六百元，核無
    不合，本件異議為無理由，應予駁回。
四、據上論斷，應依道路交通案件處理辦法第十九條，裁定如主
    文。
中    華    民    國  九十七  年    一    月   十七   日
                  交通法庭法  官  高偉文
以上正本證明與原本無異
如不服本裁定應於送達後五日內向本院提出抗告狀
                          書記官  張華瓊
中    華    民    國  九十七  年    一    月   十八   日


司法院資訊處製作；財團法人民間司法改革基金會備份。
